臺灣高雄地方法院刑事判決
                                     111年度審易字第40號
                                     111年度審易字第54號
                                     111年度審易字第55號
公  訴  人  臺灣高雄地方檢察署檢察官
被      告  包進發



上列被告因竊盜案件，經檢察官分別提起公訴（110年度偵字第2
3808號、第23817號、第25441號、第23814號、第23823號、第23
824號），本院合併審理，因被告於準備程序進行中就被訴事實
為有罪之陳述，經本院裁定改依簡式審判程序審理，判決如下：
    主  文
包進發犯如附表所示之罪，各處如附表所示之刑及沒收。得易科
罰金部分，應執行有期徒刑壹年壹月，如易科罰金，以新臺幣壹
仟元折算壹日。
    事  實
一、包進發意圖為自己不法之所有，基於竊盜之犯意，分別為下
    列行為：
  ㈠於民國110年6月26日13時26分許，在高雄市○○區○○街000號工
    地，徒手竊取曾得城置於該處之延長線4條、吊車電纜線2條
    及遙控線1條【價值共計約新臺幣（下同）1萬元】，得手後
    旋即騎乘車牌號碼000-000號普通重型機車離去。嗣經曾得
    城報警處理，經警調閱監視器畫面後，循線查獲上情。
　㈡於110年7月2日0時42分許，在高雄市○○區○○○街0巷00號隔壁
    之工地，徒手竊取龍鉅建設股份有限公司置於該處之電線1
    條（價值約1,000元），得手後旋即騎乘車牌號碼000-000號
    普通重型機車離去。嗣經上開公司之工地主任林家丞報警處
    理，經警調閱監視器畫面後，循線查獲上情。
　㈢於110年9月28日17時43分許，在高雄市鼓山區翠華路與青松
    街口附近之施工處，徒手竊取郭書鳴置於該處之鋼筋1批（
    價值約7萬3,353元），得手後旋即騎乘車牌號碼000-000號
    普通重型機車離去。嗣經郭書鳴報警處理，經警調閱監視器
    畫面後，循線查獲上情。
  ㈣於110年9月20日15時34分許，在高雄市○○區○○路000號「竹福
    禮儀社」，徒手竊取郭黃淑貞置於店內工作檯上之電線3捆
    ，得手後旋即徒步離去，並以200元變賣上開電線。嗣經郭
    黃淑貞報警處理，經警調閱監視器畫面後，循線查獲包進發
    ，並在包進發身上扣得其花用上開變賣所得後剩餘之款項10
    0元（已發還郭黃淑貞），而悉上情。
  ㈤於110年7月25日17時許，行經高雄市○○區○○○路000巷00弄00○
    0號旁之工地，發現謝海放置在工地鋼條50條（價值1,000元
    ）無人看管，徒手竊取之並放置在推車上推離現場。嗣經謝
    海報警處理，經警調閱監視器畫面及至蔡至忠所經營位在高
    雄市○○區○○○巷00號之「金秀回收場」查看，當場扣得上揭
    鋼條（已發還謝海）後，循線查知上情。
  ㈥於110年7月29日11時39分許，騎乘腳踏車行經高雄市三民區
    同盟三路與中都街75巷口路邊停車格，發現袁浩軒所有停放
    在停車格內之車牌號碼0000-00號自用小貨車車門未上鎖，
    遂徒手開啟車門竊取車內BOSCH牌電動起子機1支（價值1萬
    元），得手後騎乘腳踏車離去。嗣經袁浩軒報警處理，經警
    調閱監視器畫面後，循線查悉上情。
  ㈦於110年8月10日4時9分許，騎乘腳踏車行經黃金池位在高雄
    市○○區○○街00巷00○0號住處，發現該屋大門未鎖，遂侵入後
    徒手竊取屋內手錶1支、金屬項鍊1條、按摩椅1張，得手後
    騎乘腳踏車離去。嗣經黃金池報警處理，經警調閱監視器畫
    面後，循線查知上情。
二、案經曾得城、袁浩軒、黃金池訴由高雄市政府警察局三民第
    一分局，郭書鳴、郭黃淑貞訴由高雄市政府警察局鼓山分局
    報告臺灣高雄地方檢察署檢察官偵查起訴。
    理  由
一、本件被告包進發所犯非死刑、無期徒刑、最輕本刑為3年以
    上有期徒刑之罪或高等法院管轄第一審案件，其於準備程序
    進行中，就被訴事實為有罪之陳述，經告知簡式審判程序之
    旨，並聽取當事人之意見後，本院認宜進行簡式審判程序，
    爰依刑事訴訟法第273條之1第1項規定，裁定進行簡式審判
    程序。又因改行簡式審判程序之故，依刑事訴訟法第159條
    第2項之規定，本件不受同法第159條第1項傳聞法則之限制
    ，合先敘明。
二、上開犯罪事實，業據被告於警詢、偵查及本院審理中坦承不
    諱（見警一卷第3至6頁，警二卷第3至6頁，偵一卷第7至10
    、135至138頁，偵二卷第71至72頁，偵三卷第5至9、153至1
    56頁，偵四卷第5至9頁，偵五卷第7至10頁，本院111年度審
    易字第40號卷第35、45頁），並據證人即告訴人曾得城、郭
    書鳴、郭黃淑貞、袁浩軒、黃金池；證人即被害人林家丞、
    謝海；證人林志信、林志峯、蔡至忠等人於警詢證述明確（
    見警一卷第7至12頁，警二卷第7至10頁，偵一卷第11至13、
    25至26頁，偵三卷第11至13頁，偵四卷第11至14頁，偵五卷
    第11至16頁），復有各該案件相關之監視器錄影畫面擷取照
    片及現場、蒐證照片、高雄市政府警察局鼓山分局扣押筆錄
    及扣押物品目錄表、贓物認領保管單（告訴人郭黃淑貞部分
    ）、高雄市政府警察局三民一分局扣押筆錄及扣押物品目錄
    表、贓物認領保管單（被害人謝海部分）、金秀回收場現場
    照片、監視器錄影光碟等件存卷可參(見警一卷第13至14頁
    ，警二卷第17至21、25至31頁，偵一卷第15至23、29至35頁
    ，偵三卷第15至25頁，偵四卷第17至23頁，偵五卷第34至53
    頁)，足認被告上開任意性自白與事實相符，堪予採為本案
    認定事實之基礎。從而，本案事證明確，被告上開犯行均堪
    予認定，應依法論科。
三、論罪科刑：
  ㈠核被告如事實欄一㈠至㈥所為，均係犯刑法第320條第1項之竊
    盜罪；如事實欄一㈦所為，係犯刑法第321條第1項第1款之侵
    入住宅竊盜罪。被告本案所為共7次犯行，犯意各別、行為
    互殊，應予分論併罰。
　㈡被告前因竊盜案件，經本院以98年度易字第596號判決判處有
    期徒刑3月確定；復因施用毒品案件，經本院以98年度審訴
    字第2860號判決判處有期徒刑10月，上訴後經臺灣高等法院
    高雄分院以98年度上訴字第1513號判決駁回上訴而確定；再
    因施用毒品案件，經本院以98年度審訴字第4314號判決判處
    有期徒刑11月確定，上開各罪嗣經本院以99年度聲字第2606
    號裁定應執行有期徒刑1年10月確定（下稱甲案）。又因竊
    盜案件，經本院分別以99年度審簡字第2899號、99年度簡字
    第562號判決各判處有期徒刑5月（共2 罪）、5 月、3月確
    定；再因施用毒品案件，經本院分別以99年度審訴字第1141
    號、99年度審訴字第1378號、99年度審訴字第1829號、99年
    度審訴字第3460號判決各判處有期徒刑9月（共2 罪）、1年
    、1年、1年1月確定，上開各罪嗣經本院以100年度聲字第10
    50號裁定應執行有期徒刑5年4月確定（下稱乙案），甲、乙
    案接續執行，於104年9月9日縮短刑期假釋出監，嗣上開假
    釋經撤銷，應執行殘刑有期徒刑1年4月又2日，於106年9月2
    4日執行完畢，後接續執行另案之有期徒刑4年5月，並於109
    年6月19日假釋出監等情，有臺灣高等法院被告前案紀錄表
    在卷可佐，足見被告於109年6月19日假釋時，上開甲、乙案
    部分已於106年9月24日執行完畢，是被告於有期徒刑執行完
    畢後5年內，故意再犯本案有期徒刑以上之各罪，俱為累犯
    。而司法院釋字第775號解釋文及理由之意旨，係指構成累
    犯者，不分情節，一律加重最低本刑，於不符合刑法第59條
    所定要件之情形下，致生行為人所受之刑罰超過其所應負擔
    罪責之個案，不符罪刑相當原則、比例原則。於此範圍內，
    在修正前，為避免發生上述罪刑不相當之情形，法院就該個
    案應裁量是否加重最低本刑；依此，該解釋係指個案應量處
    最低法定刑、又無法適用刑法第59條在內減輕規定之情形，
    法院應依此解釋意旨裁量不予加重最低本刑（最高法院108 
    年度台上字第338號判決意旨參照）。本院審酌被告前開累
    犯情形及本案所犯各罪之犯罪情節後，認均無該解釋意旨所
    指情事，故被告本案所犯各罪仍均應依刑法第47條第1 項規
    定加重其刑。
  ㈢爰以行為人之責任為基礎，審酌被告不思以正當方法獲取所
    需，竟率爾竊取他人財物，不知尊重他人財產法益，所為實
    可非難。惟念被告犯後坦承犯行，態度尚可，且被告變賣其
    竊得如事實欄一㈣所示財物之部分所得（100元）業經扣案並
    發還告訴人郭黃淑貞，而其所竊得如事實欄一㈤所示財物，
    亦經扣案並發還被害人謝海，是被告此等部分犯罪所生損害
    稍有減輕；兼衡被告竊得財物價值、行竊目的、方式、被告
    自陳之智識程度與經濟狀況(詳見本院111年度審易字第40號
    卷第55頁)、素行（詳見卷附臺灣高等法院被告前案紀錄表
    ；構成累犯部分不予重複評價）等一切情狀，分別量處如附
    表主文欄所示之刑，並就被告所犯得易科罰金部分（即附表
    編號1至6所示各罪），均諭知易科罰金之折算標準。再依罪
    責相當及特別預防之刑罰目的，具體審酌被告整體犯罪過程
    之各罪關係（數罪間時間、空間、法益之異同性、所侵害法
    益之專屬性或同一性、數罪對法益侵害之加重效應等），暨
    多數犯罪責任遞減原則等情綜合判斷，就被告本案所犯得易
    科罰金之各罪定應執行刑及諭知易科罰金之折算標準如主文
    所示。
　四、沒收部分：
　㈠查本案被告所竊得如事實欄一㈠之延長線4條、吊車電纜線2條
    及遙控線1條；如事實欄一㈡之電線1條；如事實欄一㈢之鋼筋
    1批；如事實欄一㈥之BOSCH牌電動起子機1支；如事實欄一㈦
    之手錶1支、金屬項鍊1條、按摩椅1張，均未扣案，且被告
    未返還或賠償被害人，爰依刑法第38條之1第1項前段、第3
    項之規定，隨同於被告所犯各次犯行之罪刑項下宣告沒收，
    並於全部或一部不能沒收或不宜執行沒收時，追徵其價額。
    至被告雖供稱：所竊得如事實欄一㈠至㈢、㈥所示財物，業經
    其分別變賣依序得款約200元、約30元、700元、1,500元等
    語（見警一卷第5頁，偵一卷第9頁，偵四卷第8頁），然均
    無證據以實其說，且無證據證明上開物品已滅失，為避免被
    告拖詞規避刑法沒收之相關規定而保有犯罪所得，仍應就被
    告竊盜所得之原物宣告沒收、追徵如前，附此敘明。
　㈡又被告將其所竊得如事實欄一㈣所示財物變賣得款200元，嗣
    經警方在其身上扣得其花用後剩餘之100元並將之發還告訴
    人郭黃淑貞等節，業經認定如前，則已發還告訴人郭黃淑貞
    之100元部分，依刑法第38條之1第5項規定，不予宣告沒收
    或追徵，其餘100元部分則仍應依刑法第38條之1第1項前段
    、第3項、第4項規定，於被告所犯此次犯行之罪刑項下宣告
    沒收，並於全部或一部不能沒收或不宜執行沒收時，追徵其
    價額。
　㈢至被告為事實欄一㈤所示犯行之犯罪所得業經全數扣案並發還
    被害人謝海，已如前述，且依證人葉至忠於警詢之證詞（見
    偵五卷第15至16頁），可知被告尚未將所竊得鋼條販售得款
    前，即因有人呼喊上開鋼條為贓物而逃離回收場，堪認被告
    此次犯行無另外獲得變賣贓物之犯罪所得，而被告所竊得鋼
    條既已全數發還被害人謝海，依刑法第38條之1第5項規定，
    自不再予以宣告沒收或追徵。
據上論斷，應依刑事訴訟法第273 條之1 第1 項、第299 條第1
項前段，判決如主文。
本案經檢察官王清海提起公訴，檢察官范文欽到庭執行職務。
中　　華　　民　　國　　111 　年　　3 　　月　　14　　日
                  刑事第五庭    法  官  林明慧
以上正本證明與原本無異。
如不服本判決應於收受判決後20日內向本院提出上訴書狀，並應
敘述具體理由。其未敘述上訴理由者，應於上訴期間屆滿後20日
內向本院補提理由書（均須按他造當事人之人數附繕本）「切勿
逕送上級法院」。
因疫情而遲誤不變期間，得向法院聲請回復原狀。
中　　華　　民　　國　　111 　年　　3 　　月　　14　　日
                                書記官  鄭永媚
附錄本判決論罪科刑法條
中華民國刑法第320 條
意圖為自己或第三人不法之所有，而竊取他人之動產者，為竊盜
罪，處5 年以下有期徒刑、拘役或50 萬元以下罰金。
意圖為自己或第三人不法之利益，而竊佔他人之不動產者，依前
項之規定處斷。
前二項之未遂犯罰之。
中華民國刑法第321 條
犯前條第1 項、第2 項之罪而有下列情形之一者，處6 月以上5
年以下有期徒刑，得併科50萬元以下罰金：
一、侵入住宅或有人居住之建築物、船艦或隱匿其內而犯之。
二、毀越門窗、牆垣或其他安全設備而犯之。
三、攜帶兇器而犯之。
四、結夥三人以上而犯之。
五、乘火災、水災或其他災害之際而犯之。
六、在車站、港埠、航空站或其他供水、陸、空公眾運輸之舟、
    車、航空機內而犯之。
前項之未遂犯罰之。
附表：
編號  犯罪事實 主文  １ 事實欄一㈠所示部分 包進發犯竊盜罪，累犯，處有期徒刑肆月，如易科罰金，以新臺幣壹仟元折算壹日。未扣案之犯罪所得延長線肆條、吊車電纜線貳條及遙控線壹條均沒收，於全部或一部不能沒收或不宜執行沒收時，追徵其價額。  ２ 事實欄一㈡所示部分 包進發犯竊盜罪，累犯，處有期徒刑參月，如易科罰金，以新臺幣壹仟元折算壹日。未扣案之犯罪所得電線壹條沒收，於全部或一部不能沒收或不宜執行沒收時，追徵其價額。  ３ 事實欄一㈢所示部分 包進發犯竊盜罪，累犯，處有期徒刑伍月，如易科罰金，以新臺幣壹仟元折算壹日。未扣案之犯罪所得鋼筋壹批沒收，於全部或一部不能沒收或不宜執行沒收時，追徵其價額。  ４ 事實欄一㈣所示部分 包進發犯竊盜罪，累犯，處有期徒刑參月，如易科罰金，以新臺幣壹仟元折算壹日。未扣案之犯罪所得新臺幣壹佰元沒收，於全部或一部不能沒收或不宜執行沒收時，追徵其價額。  ５ 事實欄一㈤所示部分 包進發犯竊盜罪，累犯，處有期徒刑參月，如易科罰金，以新臺幣壹仟元折算壹日。  ６ 事實欄一㈥所示部分 包進發犯竊盜罪，累犯，處有期徒刑肆月，如易科罰金，以新臺幣壹仟元折算壹日。未扣案之犯罪所得BOSCH牌電動起子機壹支沒收，於全部或一部不能沒收或不宜執行沒收時，追徵其價額。  ７ 事實欄一㈦所示部分 包進發犯侵入住宅竊盜罪，累犯，處有期徒刑捌月。未扣案之犯罪所得手錶壹支、金屬項鍊壹條、按摩椅壹張均沒收，於全部或一部不能沒收或不宜執行沒收時，追徵其價額。